【裁判字號】    99,易,78
【裁判日期】    990226
【裁判案由】    詐欺
【裁判全文】
臺灣臺中地方法院刑事判決                99年度易字第78號
公  訴  人  臺灣臺中地方法院檢察署檢察官
被      告  丁○○
上列被告因詐欺案件，經檢察官提起公訴（98年度偵字第13903
號）後，聲請改依協商程序而為判決，本院合議庭裁定由受命法
官獨任進行認罪協商程序，判決如下：
    主          文
丁○○幫助意圖為自己不法之所有，以詐術使人將本人之物交付
，處有期徒刑參月，如易科罰金以新臺幣壹仟元折算壹日。
    事實及理由
一、事實：丁○○雖預見將行動電話門號交付與他人使用，足供
    他人作為詐騙財物之工具，仍基於幫助他人詐欺取財之不確
    定故意，於民國九十八年二月二日，向臺灣大哥大股份有限
    公司（下稱臺灣大哥大）申請0000000000號門號
    使用後，隨即於當日，在不詳地點，將其所申設前開行動電
    話門號交付予真實姓名、年籍不詳自稱「方彥仁」（綽號「
    阿寶」）之詐欺集團成員使用。嗣該詐欺集團所屬成員，自
    外部侵入利烽股份有限公司之網頁服務器後，利用該公司向
    中華電信股份有限公司（下稱中華電信）申請使用之ＩＰ位
    址二二○．一三○．一八九．二一二為跳板，再自不詳途徑
    取得丙○○所有日盛國際商業銀行卡號000000000
    0000000號信用卡之有效日期、授權碼等資料後，自
    九十八年二月二日起，於附表所示之時間，該詐騙集團成員
    利用網際網路連結至附表所示之特約商店網站，輸入不實之
    丙○○個人資料及聯絡電話0000000000號進行會
    員登錄或簡訊確認後，冒用丙○○之名義購物消費或繳交行
    動電話通話費，經輸入該信用卡卡號等資料後透過網路傳輸
    至該特約商店網站，使該網站營業人員誤以為真係該持卡人
    消費，致其陷於錯誤，交付所購商品或辦理信用卡繳費，詐
    得如附表所示之金額，共計新臺幣（下同）一萬六千九百元
    （其中僅有二筆實際由銀行付款，其餘於刷卡成功後取消交
    易，或由銀行扣回已支付特約商店之款項），足生損害於該
    持卡人、特約商店及發卡銀行對於信用卡消費及管理之正確
    性。嗣經日盛國際商業銀行人員發現該張信用卡刷卡情形異
    常，於九十八年二月十一日上午九時許，以電話與丙○○本
    人進行確認，經丙○○向日盛國際商業銀行聲明未使用上開
    信用卡為如附表所示之網路交易後，始發覺上情。
二、證據：
    (一)、被告丁○○之自白。
    (二)、證人丙○○於警詢中之證述，及告訴代理人甲○○於
          偵查具結之證述。
    (三)、通聯調閱查詢單、中華電信數據ＣＲＩＳ查詢結果檔
          資料各一份。
    (四)、日盛國際商業銀行信用卡事業處爭議交易聲明書、日
          盛國際商業銀行股份有限公司信用卡事業處九十八年
          三月十二日日銀字第○九八二Ｉ00000000號
          、九十八年七月八日日銀字第○九八二Ｉ00000
          000號、九十八年十二月十六日日銀字第○九八二
          Ｉ○○○二六四一○號函及函覆信用卡交易資料及繳
          費明細表各一份。
    (五)、利烽股份有限公司公司聲明函一紙、智冠科技股份有
          限公司九十八年三月十二日（ＭｙＣａｒｄ）九八○
          ○三七號函及函覆網路交易明細二紙、晶創國際數位
          有限公司交易編號0000000紀錄、全球威誠國
          際開發股份有限公司訂單明細資料、ｏＢｕｙ商店大
          街（起訴書誤載為ＥＢＡＹ商店大街）網路訂單明細
          各一份。
    (六)、臺中市西屯區戶政事務所九十八年八月十一日中市西
          屯戶字第○九八○○○三九八○號函一紙。
三、本件經檢察官與被告於審判外達成協商之合意且被告已認罪
    ，其合意內容為：被告涉犯刑法第三百三十九條第一項、第
    三十條第一項（認罪協商聲請書誤載為同法第三十條第二項
    ）之罪，願受有期徒刑三月之科刑，如易科罰金以新臺幣一
    千元折算一日。經查，上開協商合意並無刑事訴訟法第四百
    五十五條之四第一項所列情形之一，檢察官聲請改依協商程
    序而為判決，本院爰不經言詞辯論，於協商合意範圍內為協
    商判決，合予敘明。
四、應適用之法條：刑事訴訟法第四百五十五條之四第二項、第
    四百五十五條之八、第四百五十四條第一項，刑法第三百三
    十九條第一項、第三十條第一項、第二項、第五十五條、第
    四十一條第一項前段，刑法施行法第一條之一。
五、附記事項：
（一）被告行為後，刑法第四十一條又於九十八年一月二十一日
      修正，並自九十八年九月一日施行，修正後該條第二項規
      定：「依前項規定得易科罰金而未聲請易科罰金者，得以
      提供社會勞動六小時折算一日，易服社會勞動」。而刑法
      施行法第三條之二規定：「刑法第四十一條及第四十二條
      之一之規定，於中華民國九十八年九月一日刑法修正施行
      前已裁判確定之處罰，未執行或執行未完畢者，亦適用之
      」，其立法理由謂：「依刑法第四十一條規定聲請易服社
      會勞動者，因條文已明定以社會勞動六小時折算徒刑或拘
      役一日，與易科罰金應於裁判主文諭知折算標準之情形不
      同，無須於裁判主文諭知…至於可否易服社會勞動，與可
      否易科罰金相同，皆屬於執行事項，非裁判量刑事項，故
      九十八年九月一日刑法修正施行前已裁判確定之處罰，未
      執行或執行未完畢者，無庸再向法院聲請裁定諭知折算標
      準」。準此，本件有修正後刑法第四十一條之適用，被告
      若未聲請易科罰金，得以提供社會勞動六小時折算一日，
      易服社會勞動，惟無須於本判決主文諭知。
（二）又刑法第四十一條、刑法施行法第十條，復於九十八年十
      二月三十日修正公布施行；並增訂刑法施行法第三條之三
      ，且於九十八年十二月三十日公布施行，依刑法施行法第
      十條第二項規定：「刑法修正條文及本法修正條文，除另
      定施行日期者外，自公布日施行。」及刑法施行法第三條
      之三規定：「刑法第四十一條及第四十二條之一之規定，
      於中華民國九十八年十二月十五日刑法修正施行前已裁判
      確定之處罰，未執行或執行未完畢者，亦適用之。」本次
      修正後刑法第四十一條第一項雖將原「受六個月以下有期
      徒刑」修正為「受六月以下有期徒刑」，但依立法理由所
      載僅為求用語統一；另修正刑法第四十一條第一項但書雖
      將「確因不執行所宣告之刑」，難收矯正之效或難以維持
      法秩序者，不在此限，修正為「但易科罰金」，難收矯正
      之效或難以維持法秩序者，不在此限；另將刑法第四十一
      條第四項：前二項之規定，因身心健康之關係，執行顯有
      困難者，或「確因不執行所宣告之刑」，難收矯正之效或
      難以維持法秩序者，不適用之，修正為：前二項之規定，
      因身心健康之關係，執行顯有困難者，或「易服社會勞動
      」，難收矯正之效或難以維持法秩序者，不適用之，依其
      立法理由所載：確因不執行所宣告之刑，難收矯正之效或
      難以維持法秩序者，同為不得易科罰金與不得易服社會勞
      動之事由，造成因該事由而不得易科罰金者，亦應不得易
      服社會勞動。惟不適於易科罰金者，未必不適於易服社會
      勞動。爰將現行第一項及第四項「確因不執行所宣告之刑
      」之規定，分別修正為「易科罰金」及「易服社會勞動」
      觀之，應係將「確因不執行所宣告之刑」明文化，分別係
      指「易科罰金」（第一項）及「易服社會勞動」（第四項
      ），是被告得易科罰金之條件及折算標準均不生法律變更
      情事，亦無新舊法比較問題，均併予敘明。
六、本判決除有刑事訴訟法第四百五十五條之四第一項第一款、
    第二款、第四款、第六款、第七款所定情形之一，或違反同
    條第二項規定者外，不得上訴。
七、如不服本件判決，得自收受判決送達之日起十日內，向本院
    提出上訴書狀，上訴於第二審法院。
本案經檢察官乙○○到庭執行職務。
中    華    民    國    99    年    2     月    26    日
                  刑事第五庭  法  官  林慶郎
上正本證明與原本無異。
如不服本判決應於收受送達後10日內向本院提出上訴書狀，並應
敘述具體理由；其未敘述上訴理由者，應於上訴期間屆滿後20日
內向本院補提理由書（均須按他造當事人之人數附繕本）「切勿
逕送上級法院」。
                              書記官  黃士益
中    華    民    國    99    年    2     月    26    日
附錄論罪科刑法條
刑法第339條第1項
意圖為自己或第三人不法之所有，以詐術使人將本人或第三人之
物交付者，處5年以下有期徒刑、拘役或科或併科1千元以下罰金
。
附表
┌──┬──────┬─────┬─────┬─────┐
│編號│特約商店名稱│交易時間  │消費金額  │交易結果/ │
│    │            │          │（新臺幣）│結帳狀態  │
├──┼──────┼─────┼─────┼─────┤
│1   │智冠科技股份│98.02.06  │1000元    │交易失敗  │
│    │有限公司    │1時9分許  │          │/未付款   │
├──┼──────┼─────┼─────┼─────┤
│2   │同上        │98.02.06  │1000元    │交易成功  │
│    │            │1時30分許 │          │/已付款   │
│    │            │          │          │          │
├──┼──────┼─────┼─────┼─────┤
│3   │晶創國際數位│98.02.07  │2000元    │交易成功  │
│    │有限公司    │22時32分許│          │/經信用卡 │
│    │            │          │          │中心通報為│
│    │            │          │          │盜刷後取消│
│    │            │          │          │交易。    │
├──┼──────┼─────┼─────┼─────┤
│4   │全球威誠國際│98.02.08  │34500元   │交易成功  │
│    │開發股份有限│0時30分   │          │/照會後取 │
│    │公司        │          │          │消授權。  │
├──┼──────┼─────┼─────┼─────┤
│5   │領袖數位股份│98.02.09  │15900元   │交易成功  │
│    │有限公司    │18時18分  │          │/已付款   │
└──┴──────┴─────┴─────┴─────┘

司法院資訊處製作；財團法人民間司法改革基金會備份。
